【裁判字號】    95,抗,723
【裁判日期】    950616
【裁判案由】    假扣押
【裁判全文】
臺灣高等法院民事裁定                   95年度抗字第723號
抗  告  人  乙○○
上列抗告人因與相對人丙○○、甲○○間假扣押事件，對於中華
民國95年5月11日臺灣板橋地方法院95年度裁全字第5359號所為裁
定提起抗告，本院裁定如下：
    主  文
抗告駁回。
抗告費用由抗告人負擔。
    理  由
一、抗告人於原法院聲請意旨略以：相對人丙○○於民國（下同
    ）83年10月3日以相對人甲○○為保證人，向伊借款新台幣
    (下同)200 萬元，嗣僅償還160萬元，自84年10月20日起未
    依約還款繳息，迭經催討，迄未償還，尚積欠40萬元。相對
    人丙○○、甲○○為借款之債務人與保證人，應負清償之責
    。為免日後因相對人就其財產為隱匿或不利益之處分，致不
    能執行或甚難執行，爰聲請供擔保以代釋明對相對人之財產
    為假扣押。原法院以抗告人聲請假扣押，未據提出能即時調
    查之證據，釋明所主張之「假扣押原因」，與聲請假扣押之
    要件不符，裁定駁回抗告人假扣押之聲請，經核並無不合。
二、抗告意旨雖以：相對人丙○○於83年10月3日向伊借款之事
    實，有借據影本一紙足資釋明，相對人丙○○積欠40萬元未
    清償，自應負償還責任；為保證人之相對人甲○○，亦應負
    連帶清償責任，前項釋明如有不足，抗告人願提供擔保以代
    釋明。為免日後因相對人就其財產為隱匿或不利益之處分，
    致不能執行或甚難執行，為保全將來之執行，求為撤銷原裁
    定，准為假扣押之裁定云云。
三、按金錢請求，或得易為金錢請求之請求，有日後不能執行或
    甚難執行之虞者，得聲請假扣押。民事訴訟法第523條第1項
    固有明文。惟為此項聲請，依民事訴訟法第526條第1項、第
    2項及第284條規定，對於『請求』及『假扣押之原因』，應
    提出能即時調查之證據以釋明之，釋明如有不足，而債權人
    陳明願供擔保或法院認為適當者，法院始得定相當之擔保，
    命供擔保後為假扣押，非謂債權人未先為釋明，僅陳明願供
    擔保，法院即得為命提供擔保之假扣押裁定。故債權人如未
    先就請求及假扣押之原因為釋明，縱陳明就債務人所受之損
    害願供法院所定之擔保者，亦不得命為假扣押（最高法院94
    年台抗字第156號、93年台抗字第937號判決意旨參照）。
四、本件抗告人聲請假扣押，雖就其請求，提出借據、存證信函
    及回執等影本以為釋明，惟對於有日後不能執行或甚難執行
    之假扣押原因，則未提出能即時調查之證據以為釋明，縱陳
    明願供擔保，依上開說明，法院亦不得命為假扣押。原法院
    因而裁定駁回抗告人假扣押之聲請，並無違誤。抗告意旨指
    摘原裁定不當，求予廢棄，為無理由，應予駁回。
五、據上論結，本件抗告為無理由，爰裁定如主文。
中    華    民    國    95    年    6     月    16    日
                  民事第三庭  審判長法  官  林敬修
                                    法  官  劉勝吉
                                    法  官  張靜女
正本係照原本作成。
本裁定除以違背法令為理由，不得再抗告。如提再抗告，應於收
受送達後10日內向本院提出再抗告狀。並繳納抗告費新台幣１千
元整。
中    華    民    國    95    年    6     月    19    日
                                    書記官  廖麗蓮


司法院資訊處製作；財團法人民間司法改革基金會備份。
